臺灣臺中地方法院刑事判決
111年度原易字第72號
公  訴  人  臺灣臺中地方檢察署檢察官
被      告  蘇鴻鳴



指定辯護人  本院公設辯護人梁乃莉  
上列被告因竊盜案件，經檢察官提起公訴（110年度偵字第35758
號、第35759號、第35760號），嗣被告於本院準備程序中自白犯
罪，本院認宜以簡易判決處刑（原受理案號：110年度原易字第6
4號），改逕以簡易判決處刑（111年度原簡字第4號），嗣本院
認不得以簡易判決處刑，改依通常程序審理，判決如下：
    主      文
本件公訴不受理。
    理      由
一、公訴意旨如附件起訴書所載。
二、按被告死亡者，應諭知不受理之判決，並得不經言詞辯論為
    之，刑事訴訟法第303條第5款、第307條分別定有明文。經
    查，被告蘇鴻鳴業於民國111年9月26日死亡，有其個人戶籍
    資料查詢結果在卷可按，揆諸前揭說明，爰不經言詞辯論，
    逕為諭知不受理之判決。
三、依刑事訴訟法452條、第303條第5款、第307條判決如主文。
中　　華　　民　　國　　111 　年　　10　　月　　18　　日
                  刑事第十八庭　法  官  吳欣哲　
以上正本證明與原本無異。
如不服本判決，應於判決送達後20日內敘明上訴理由，向本院提
出上訴狀（應附繕本），上訴於臺灣高等法院臺中分院。其未敘
述上訴理由者，應於上訴期間屆滿後20日內向本院補提理由書「
切勿逕送上級法院」。
告訴人或被害人如不服判決，應備理由具狀向檢察官請求上訴，
上訴期間之計算，以檢察官收受判決正本之日起算。
                                書記官　劉子瑩      
中　　華　　民　　國　　111 　年　　10　　月　　18　　日
--------------------------------------------------------
附件：
臺灣臺中地方檢察署檢察官起訴書                      盛股
                                    110年度偵字第35758號
                                    110年度偵字第35759號
                                    110年度偵字第35760號
　　被　　　告　蘇鴻鳴　男　27歲（民國00年00月00日生）
　　　　　　　　　　　　住花蓮縣○○鎮○○里○○00號
　　　　　　　　　　　　居花蓮縣○○鎮○○里○○00號
　　　　　　　　　　　　國民身分證統一編號：Z000000000號
上列被告因竊盜案件，已經偵查終結，認應提起公訴，茲將犯罪
事實及證據並所犯法條分敘如下：
　　　　犯罪事實
一、蘇鴻鳴曾因犯竊盜罪，經法院判決判處有期徒刑3月確定，
    於民國108年12月4日縮短刑期假釋出監，於107年1月4日執
    行完畢。詎其仍不知悔改，又分別意圖為自己不法之所有，基
    於竊盜之犯意，分別於如附表所示之時間，至附表所示之地
    點，以附表所示之行竊手法，竊取如附表所示告訴人及被害
    人所有如附表所示之物品。嗣經如附表所示告訴人及被害人
    等發覺遭竊報警，分別經警調閱相關監視錄影畫面，循線查
    獲。
二、案經如附表所示告訴人告訴暨臺中市政府警察局第三分局報
    告偵辦。
　　　　證據並所犯法條 
一、被告蘇鴻鳴經本署傳喚未到。詢據被告對於如附表所示之犯
    罪事實分別於警詢中均坦承不諱。又本件有如附表所示之告
    訴人及被害人於警詢中指述，復有警員職務報告、相關現場
    相片、監視器錄影畫面及其翻拍相片、臺中市政府警察局第
    三分局搜索、扣押筆錄、扣押物品目錄表、贓物認領保管單
    等在卷可資佐證。足見被告之自白與事實相符。是本件事證
    明確，被告如附表所示之犯嫌均堪以認定。
二、核被告所為，係分別犯如附表所示之罪嫌，請分論併罰。被
    告曾受犯罪事實欄所載之有期徒刑執行完畢，有刑案資料查
    註紀錄表在卷足憑，其於5年以內故意再犯本件有期徒刑以
    上之罪，為累犯，請依刑法第47條第1項規定及大法官釋字
    第775號解釋意旨，酌予加重其刑。又被告之附表編號3犯後
    ，在警方未發覺前自首而接受裁判，有警員職務報告在卷可
    稽，請審酌依刑法第62條前段之規定，減輕其刑。至被告如
    附表之犯罪所得，除已將現金2萬元及OPPO手機1支交警扣押
    返還告訴人劉琇洲之部分外，請依刑法第38條之1第1項、第
    3項之規定宣告沒收之，於全部或一部不能沒收或不宜執行
    沒收時，追徵其價額。
三、依刑事訴訟法第251條第1項提起公訴。
　　此　致
臺灣臺中地方法院
中　　華　　民　　國　 110　　年 　　11 　月　　29　　日
　　　　　　　　　　　　　　　檢　察　官　許景森
本件正本證明與原本無異
中　　華　　民　　國　 110　　年　　12　　月　　3 　　日
                              書  記  官  鄭尚銘
附錄本案所犯法條
中華民國刑法第320條第1項
意圖為自己或第三人不法之所有，而竊取他人之動產者，為竊盜
罪，處 5 年以下有期徒刑、拘役或 50 萬元以下罰金。
附表：
編號 時間 地點 告訴人或被害人 行竊手法 所竊物品（價值新臺幣/元) 本署案號及所犯罪嫌 1 110年6月21日6時38分許 臺中市○區○○路00號之土地公廟 被害人(即所有人)毛振馨 步行至該土地公廟，趁毛振馨睡覺時，徒手竊取石桌上物品。 紅色塑膠1個內有：檳榔1包、香菸1包及口罩5個。（被害人稱遭竊檳榔4包、香菸1包半及口罩6、7個） 110年度偵字第35759號；刑法第320條第1項之竊盜罪嫌。  2 110年7月7日1時46分許 臺中市○區○○街00號樂成宮前涼亭 告訴人(即所有人)蔡福文 步行至該廟宇涼亭，趁蔡福文睡覺時，徒手竊取皮夾內物品。 現金600元、悠遊卡2張（有儲值金130元、180元） 110年度偵字第35760號；刑法第320條第1項之竊盜罪嫌。 3 110年7月28日22時45分許 臺中市○區○○○路0段000號前 告訴人(即所有人)劉琇洲 步行至該處，趁劉琇洲睡覺時，徒手竊取劉琇洲身邊包包1個。 包包1個，內有身分證1張、健保卡1張、駕照1張、信用卡2張、提款卡1張、現金7萬元及OPPO手機1支。 110年度偵字第35758號；刑法第320條第1項之竊盜罪嫌。